【裁判字號】    97,上易,1645
【裁判日期】    970819
【裁判案由】    詐欺
【裁判全文】
臺灣高等法院刑事判決                97年度上易字第1645號
上  訴  人  臺灣板橋地方法院檢察署檢察官
被      告  甲○○
選任辯護人  沈濟民律師
上列上訴人因詐欺案件，不服臺灣板橋地方法院95年度易字第
1228號，中華民國97年5月20日第一審判決（起訴案號：臺灣板
橋地方法院檢察署95年度偵字第11892號），提起上訴，本院判
決如下：
    主  文
上訴駁回。
    理  由
一、公訴意旨略以：被告甲○○明知其財務狀況不佳，且無支付
    能力，仍於民國94年9 月15日，以謝金星名義在臺北縣新莊
    市○○路○ 段17號8樓 設立振笙工程有限公司（下稱振笙公
    司），並擔任該公司之實際負責人，且以謝金星名義請領支
    票使用，復明知振笙公司財務狀況並無支付貨款能力，且無
    支付意願之情形下，竟基於意圖為自己不法所有之概括犯意
    ，於同年11、12月間，自稱張壬維連續以傳真資料向一品鋼
    鐵股份有限公司（下稱一品鋼鐵公司）訂購Ｈ型鋼數批，總
    計貨款新臺幣（下同）146 萬3,192 元，甲○○並以謝金星
    名義簽發付款人為台北國際商業銀行南蘆洲分行、票號為QL
    0000000 號、票載發票日為95年1 月15日、面額146 萬元之
    支票乙紙交付一品鋼鐵公司總經理乙○○，以為貨款之給付
    ，致乙○○陷於錯誤，遂依甲○○之指示將貨物運送至其指
    定之臺北縣八里鄉八里渡船頭7 之8 號及桃園縣蘆竹鄉外社
    村3 鄰34號等地，惟上開支票屆期經一品鋼鐵公司提示不獲
    兌現，經該公司催討，甲○○再以自己名義簽發同額之本票
    乙紙交付一品鋼鐵公司，言明95年1 月25日清償貨款，詎本
    票屆期亦不獲償付，一品鋼鐵公司始發現振笙公司已人去樓
    空，甲○○復避不見面，一品鋼鐵公司始知受騙，而認被告
    涉犯刑法第339 條第1 項詐欺取財罪嫌等語。
二、按刑法第339條詐欺罪之成立，以意圖為自己或第三人不法
    所有，以詐術使人將本人或第三人之物交付或以詐術使人交
    付物以外之一切財產上不法利益為要件。所謂以詐術使人交
    付，必須被詐欺人因其詐術而陷於錯誤，若其所用方法，不
    能認為詐術，亦不致使人陷於錯誤，即不構成該罪（參照最
    高法院46年度台上字第260號判例）。又刑法第339條之詐欺
    罪，係以行為人於客觀上施用詐術使人陷於錯誤，並於行為
    之初，即已意圖為自己不法所有或圖得財產上之不法利益，
    為其構成要件。又債務人於債之關係成立後，如有債務不履
    行之情形，在一般社會經驗上可能之原因甚多，縱令出於惡
    意而有屬延給付或不為給付之情事，苟無足以証明其債之關
    係發生時自始故意藉此從事財產犯罪之積極証據，自不得僅
    以債信違反之客觀事態，推定債務人自始有詐欺取財之犯意
    。
三、訊據被告固承認於上揭時、地，有向告訴人公司訂購Ｈ型鋼
    ，並交付以振笙公司登記負責人謝金星為發票人之支票1 紙
    作為貨款支付，嗣該票據經提示退票後，再以其名義簽發本
    票1 紙等情，惟堅決否認有何詐欺取財罪嫌，辯稱：當時係
    因承作皇家國際股份有限公司（下稱皇家建設公司）北投溫
    泉會館建案中之鋼構暨土建工程（下稱北投溫泉會館工程）
    ，因而向告訴人訂購鋼材，但因該工程之建築執照一直無法
    聲請下來，未能收到工程款，致無力支付貨款，所訂購之鋼
    鐵又經裁切無法退貨；至於謝金星是振笙公司的實際負責人
    ，所以有關工程之事務即以謝金星名義開立支票，實際在工
    地是伊在負責，但後來所開的本票就用伊名義，實並無詐騙
    告訴人之意圖等語。
四、經查：
  (一)被告甲○○於94年9 月15日，於臺北縣新莊市○○路○ 段17
    號8 樓設立振笙公司，由案外人謝金星擔任負責人，且以謝
    金星名義請領支票使用，嗣於94年10月15日被告以傳真資料
    向告訴人一品鋼鐵公司訂購Ｈ型鋼總計80,421公斤，應付貨
    款1,463,192 元，告訴人即依被告之指示將貨物分別運送至
    臺北縣八里鄉八里渡船頭7 之8 號及桃園縣蘆竹鄉外社村3
    鄰34號等地，被告並交付以謝金星為發票人、付款人台北國
    際商業銀行南蘆洲分行、票號QL000000 0號、發票日95 年1
    月15日、面額146 萬元之支票乙紙予一品鋼鐵公司總經理乙
    ○○，以為貨款之給付，惟上開支票屆期經告訴人提示不獲
    兌現，被告再於95年1 月16日依乙○○之要求，以自己名義
    簽發同額之本票乙紙交付給告訴人，被告迄今仍未清償上揭
    鋼鐵貨款之事實，固有告訴人所提出之傳真訂單3 張、出貨
    單據4 張、統一發票4 張，及振笙公司基本資料查詢單、支
    票暨退票理由單、本票各1 紙在卷可考（見臺灣板橋地方法
    院95年度他字第1265號偵查卷第6-20頁），堪信真實。
  (二)然被告係因三鈦興金屬企業有限公司（以下均稱三鈦興公司
    ）將所承攬皇家建設公司北投溫泉會館工程中之鋼構暨土建
    工程再轉包予振笙公司，並由被告負責實際承作，被告因上
    揭工程之需要，而向告訴人訂購鋼材之事實，已據被告提出
    承攬契約書2份為證（詳原審卷(一)第62至67頁）。又被告因
    上揭工程，實際需要約140噸之鋼鐵數量，故與負責上揭工
    程鋼構組立之小包楊益約定各負責一半數量之鋼鐵，而被告
    向告訴人訂購約80噸左右之鋼材，經告訴人分別送至位於台
    北縣八里鄉渡船頭7之8號錦昇鋼構公司暨位於桃園縣蘆竹鄉
    外社村3鄰34號之工廠後，連同楊益方面應負責提供之鋼鐵
    數量，均在前開桃園蘆竹之外社工廠進行裁切加工，而這些
    經裁切過之鋼材，已全部送至北投溫泉會館工地，且進行該
    工程之鋼構組裝等情，亦經錦昇鋼構有限公司實際負責人即
    證人楊益到院證稱：一品鋼鐵公司有將鋼材送到桃園蘆竹鄉
    外社村之工廠及我們八里渡船頭的廠區，因為我們工廠比較
    小，就送到桃園蘆竹鄉外社村的工廠請他們加工，加工後即
    送到北投皇家工地；給蘆竹加工廠的錢是我付的，甲○○給
    我的錢只有付一半，當初甲○○需要140噸，他自己負責一
    半，我另外有幫他叫料，他應該付我350萬元，包括材料費
    及加工費，但他只付了幾十萬元；八里工廠也有加工，但因
    為數量大多來不及作，就要委外處理等語，及經證人即三鈦
    興公司之業務及工程部經理林永樂到庭證述：被告用振笙公
    司來簽約，但實際作的是被告，與被告所訂的鋼構合約金額
    為1300多萬元，被告有進場施工進行鋼構組裝，但鋼構後來
    被拆掉，如果沒有拆的話，被告大概完成五、六成左右；合
    約約定的鋼構是Ｈ型鋼，在被告完成五、六成之鋼構時，全
    部所需的鋼材都已進來了，且都經裁切後運過來，只是有一
    部份來沒有組裝，這些鋼材都是從八里一位楊先生那裡過來
    ，他在哪裡裁切等語（見原審卷(一)第102-106頁，及卷(二)第1
    29、134-135頁），均與被告抗辯之情節相符。且三鈦興公
    司既將全部之鋼構工程均交由被告承攬施作，自不可能再使
    用他人提供之鋼鐵，從而可認被告確係因北投溫泉工地工程
    需要而向告訴人訂購鋼鐵，所訂購之鋼材亦均使用在前揭工
    程之上，故被告顯非基於詐欺之意圖任意向告訴人訂購系爭
    鋼鐵，應屬明確。
  (三)再者，三鈦興公司於94年11月5 日就前述北投溫泉會館工程
    與振笙公司簽訂承攬合約後，其中鋼構工程所需之全部鋼材
    ，經證人楊益裁切後運進工地，被告並已進行組裝（以下稱
    為第一階段），待經被告完成約五、六成之鋼構組裝工程後
    ，該建案卻經臺北市政府認定不合法，因此皇家建設公司變
    更設計，捨棄鋼構工程，皇家建設公司與三鈦興公司間，及
    三鈦興公司與被告間，於95年3 月間均重新訂約，被告原已
    組裝之鋼構需全部拆掉，拆掉後之鋼材除有部分移作新建工
    程之用外（以下稱為第二階段），其餘鋼材則與被告約定移
    作同為皇家建設公司並由振笙公司總包之陽明山別墅工程使
    用，後再因被告就此陽明山別墅建案，因故與皇家建設公司
    解約而未施作，故上揭拆除之鋼材並未移至陽明山別墅工程
    使用，仍有部分放置在北投溫泉會館建案之工地內，有部分
    則運回錦昇公司在八里之工廠；至於針對鋼構所需之鋼鐵材
    料費用部分，三鈦興公司與被告於94年11月間就上述北投溫
    泉工程所簽訂之第一份承攬合約，合約總價約為1300萬元，
    此價金原包含鋼構材料、安裝及泥作、一些小項工程等費用
    ，又三鈦興公司就被告第一階段之施作，雖已按工程完工階
    段陸續支付工程款947 萬元予被告，但因前述原因經變更設
    計而重新換約後，工程價金提高至4000多萬元，就被告第一
    階段之施作，三鈦興公司遂與被告約定以800 萬元結算，被
    告退還多領之費用，然此800 萬元係為被告在第一階段中之
    泥作工程費用，及鋼構之加工、安裝組立費用，且因鋼構事
    後需拆除，故上揭800 萬元並不包括鋼構材料費用，至於在
    第二階段之合約，則因無鋼構工程，且原已組裝再拆下來的
    鋼材，除有一部分移作第二階段工程所用外，其餘則約定移
    做陽明山別墅工程使用，故新訂合約中，三鈦興公司即無再
    與被告約定鋼構材料費用，而第一階段亦無再約定此部分需
    付款，至於移做第二階段工程所用之鋼材部分，需按實際施
    作數量計價，又因該工程雖經變更設定，仍於95年5 月17日
    經臺北市政府規定停工迄今，因此目前尚未與被告進行工程
    結算，仍未付款等事實，除有證人楊益證述：一品鋼鐵所送
    之鋼材經加工之後，送到北投皇家工地，但是沒有辦法作，
    所以就拿到八里渡船頭放在外面，因上開工地停擺，那些鋼
    材從當時放到現在，並沒有挪用；因為鋼材已經加工，也沒
    有辦法退還一品鋼鐵，要等剛好有人適合才能賣出去，現場
    的鋼材包含我和甲○○叫的都在裡面，數量與當初送來時差
    不多，因為裁剪過程，有的會裁掉，而且我們會黏鋼板；告
    訴人公司的工人有過來看，但他們來看時，材料確實還在外
    社，我有告訴他材料在外社等語（原審卷(一)第102-107頁）
    ，亦經證人林永樂到庭證述：與被告所訂的鋼構合約金額為
    1300多萬元，此價金包含鋼構及一些水泥，後來工程款有追
    加到4000多萬，此部分包含水泥還有其他小的工程；被告有
    進去施工，但鋼構後來被拆掉，如果沒有被拆的話，大概完
    成了五成、六成，鋼構被拆除後，我們再與皇家公司及被告
    重訂合約，被告原本已完成五、六成的部分，我們是用備料
    金支付百分之十到十五的工程款支票給被告，票是皇家公司
    的票，總共付的金額為947萬元，工程款是按合約的付款方
    式陸陸續續的支付，付到哪一階段不記得了，後來公司出問
    題後，與被告結算決定以800萬元支付，多付的，被告也還
    給我，這部分有包含鋼構，但因為拆下來的鋼構直接還給被
    告，所以付的800萬元是包括水泥及鋼構安裝工程；鋼構都
    已經全部拆掉了，但重新蓋的時候，有從原本的鋼構拆一些
    過來裝，所謂原來的鋼構是指已經拆下來，而且運走的鋼構
    又再拿回來裝的，後來再裝的鋼構沒有付錢，因為還沒有與
    被告算，也因此被告已將完成5、6成的鋼構部分，也就是包
    含被告拆掉運回去的鋼構，我們都還沒有付錢；後來簽到
    4000多萬元的合約，沒有包含鋼構工程，因為鋼構工程部分
    已經改掉，不再採用鋼構；94年4月至95年1月間陸續匯入
    115萬元是支付第一階段所包含的水泥工程，以現金支付的
    大多是工資款項，至於開立支票部分，大都是在95年5月17
    日工程遭市政府停工之前，就已經支付；當時因為鋼構太耀
    眼，被認定是違建，鋼構拆掉之後，我們再變更設計繼續作
    ，後來仍被市政府停工；所有的鋼構我們只付加工、安裝的
    錢，材料的部分因為全部都運走，所以沒有付，因為鋼構要
    運到陽明山別墅工程繼續用，所以沒有付材料錢，此部分合
    約部分本來就沒有計算；依據第一本合約，鋼構的材料本來
    要付錢，但是後來拆掉了，我們沒有用到，所以不用付，原
    本合約鋼構需要叫1、2百萬元的Ｈ型鋼；拆下來的鋼應該是
    約定要全部都挪到陽明山工程，但這個工程後來有問題，並
    未動工，至於拆下來的鋼材一部份用到被頭溫泉會款部分，
    需要支付鋼材的費用，但還沒有計算，因為還在申請送件中
    ，之後仍要繼續建，故此部分我沒辦法計算出有多少，而且
    還需要丈量；至於後來拆下來的鋼材，被告乃交給其小包並
    為實際安裝之證人楊益保管及處理，目前仍放在現場等語甚
    詳（原審卷(二)第128-135頁），且上揭2名證人之證述，經與
    被告隔離訊問後所辯內容，乃完全相符，故被告抗辯確實係
    承攬北投溫泉會款工程而向告訴人及楊益訂購鋼材，且均經
    裁切後送至工地，但因變更設計，致使已安裝完成之鋼構全
    部拆掉，無法使用，亦無法領到鋼構之材料費用，至於移做
    部分因尚未丈量實際施作數量，且工程尚在停工中，亦尚未
    領取費用，並非意圖詐騙告訴人等情，堪為採憑。執此，本
    件純係因該北投溫泉會館工程事後變更設計，致使被告所買
    受之鋼材無法使用，亦無法領取材料款，因而無力支付告訴
    人貨款，核屬民事債信違反之範疇而已。
  (四)且依上揭經認定之事實觀之，被告向告訴人所訂購之鋼鐵，
    經用於北投溫泉會館工程後，因工程變更而均拆卸，拆卸後
    之鋼鐵有部分送回八里工廠，有部分仍放在上揭工地，抑或
    挪作第二階段工程使用，且放置在上揭等處之鋼材，除包括
    被告向告訴人所訂購之鋼材外，亦包括楊益負責提供之鋼構
    ，上揭鋼鐵又經過裁切、安裝後再拆卸，則告訴人縱至上揭
    等處查看，亦顯難判斷是否為其所提供之貨品。況被告既非
    基於詐欺之意圖而向告訴人訂購系爭鋼鐵，該鋼鐵之所有權
    已移轉予被告，告訴人對被告所享有者僅請求價金之權利而
    已，被告於收受後欲如何裁切、使用或放置於何處，均與告
    訴人無涉，告訴人一再以其有至八里錦昇公司、蘆竹外社工
    廠及北投溫泉會館工地找尋鋼鐵，但現場之鋼鐵因數量不符
    或外觀已經生鏽，故應非其售出之鋼鐵，致使其無法將鋼鐵
    取回以減少損失，可認被告有詐欺行為云云，仍無從對被告
    為不利之認定。
  (五)告訴人固又提出記載「張壬維」之名片1 紙（附於前開他字
    偵查卷第8 頁），主張被告在名片上面印製假名、假地址，
    顯見自始就意在詐騙告訴人云云。然查，被告抗辯其原本要
    改名為「張壬維」，故印製此張名片一節，有證人林永樂證
    稱：有聽他在說要改名，但不知道他改名後為何等語可資為
    佐（詳原審卷(二)第133頁）；再者，證人乙○○已自承：係
    在一普通聚會之場合，經由證人鄭春敏介紹而偶然認識被告
    ，並非被告特別因為此件訂購鋼材之事才認識告訴人（原審
    卷(一)第50頁），於本院亦為相同之證詞，酌以證人鄭春敏證
    稱：平時都稱呼被告阿水（台語），有在一次聚會的時候介
    紹給乙○○，並不知道被告有使用過張壬維這個名字，被告
    向乙○○購買Ｈ型鋼的事，不是我撮合的，是他們自己聊起
    來的，應該有在乙○○面前稱呼過被告「阿水（台語）」（
    原審卷(一)第187頁至189頁），及證人張秀蘭陳稱：我和被告
    認識很久，在本案發前有和告訴人、被告一起去卡拉OK，我
    平常都是稱呼被告甲○○，在乙○○面前也是叫他甲○○，
    乙○○和被告是在上述的卡拉OK場合經鄭春敏介紹而認識（
    原審卷(一)第171-174），則在被告剛認識證人乙○○尚未向
    告訴人訂購鋼材，證人鄭春蘭、張秀蘭又同在現場之情況下
    ，實難認其會有冒用假名意在向告訴人詐騙之可能，被告抗
    辯其雖交付印製「張壬維」之名片與告訴人，但有告知乙○
    ○此為舊名等情，應屬可信。且本件為一般之買賣契約，衡
    情告訴人並不會因被告之姓名究竟為甲○○抑或張壬維，而
    決定是否出售鋼材予被告，然被告又確因工程需要才會向告
    訴人訂購鋼鐵，則其縱然使用「張壬維」而與之交易，亦難
    以此舉即認係被告為詐騙告訴人之鋼鐵所施之詐術。此外，
    振笙公司之負責人乃為謝金星，固有振笙公司公司基本資料
    查詢可稽（前列他字偵查卷第17 頁），然謝金星並非僅為
    掛名之負責人，其亦為振笙公司之合夥人，並負責部分工程
    之執行乙情，已經證人謝金星於原審到庭證述在卷，核與被
    告所述相符（詳見原審卷(一)第99-101頁），而現今民間社會
    ，公司之實際負責人與登記名義人並非同一人之情況，要屬
    常見，公司以負責人個人票據作為價金支付，亦與常理無違
    ，故振笙公司雖登記謝金星為負責人，被告並交付謝金星為
    發票人之支票給告訴人，作為貨款之支付，尚與常情並無重
    大悖離，無法以此即認被告有施以詐術之行為。
  (六)又查，於被告向告訴人訂購系爭鋼鐵前，雖有欠稅造成無法
    作為公司之登記負責人，亦有積欠電話費致需使用家屬名義
    申請行動電話等經濟不佳之情形，但振笙公司在當時尚有承
    包中和員山市公所工程，此經證人謝金星、張秀蘭證述在卷
    （參原審卷(一)第94-95、174-175頁），應屬正常經營，嗣後
    復又承包皇家建設公司系爭北投溫泉會館之工程，其原依合
    約可獲得將近1300萬元之工程款，則在此情形下，自不能僅
    因被告經濟不佳之狀況，於訂約之初或許尚無付款之能力，
    即謂其不能向他人承攬工程並進而向告訴人訂貨，公訴人以
    此為由主張被告經濟能力欠佳，卻仍向告訴人訂貨，顯見具
    有詐欺之意圖云云，尚非合理。至被告所交付給告訴人之第
    一張支票退票後，曾要以其他公司為發票人之票據作為貨款
    之支票，但經告訴人拒絕，並要求被告應再以自己名義簽發
    本票1紙事實，有告訴人表示：因為當時我怕那一些客票也
    無法兌現，所以才叫他開本票；退票當天，我就請介紹的那
    位朋友去找被告，被告找了一些理由，但我認為被告是在敷
    衍我，所以我就帶商業本票請被告開給我，當時被告也有開
    給我一張本票，我請他開票的目的是為了看他的身份資料，
    我核對了他的證件及身份證，發現他叫甲○○，他願意開票
    的理由是因為他當時沒有錢，目的是證明他有欠我錢等語（
    參偵查卷第58頁、原審卷(一)第46-47頁），故該紙本票顯非
    被告主動簽發，告訴人以被告開立本票後，卻仍未兌現之事
    實，主張被告確有詐欺之犯行，洵非可取。
  (七)末查，告訴人與被告間之鋼鐵買賣，乃屬私經濟活動之契約
    關係，基本上固應以互為誠信為基礎，然其中所具之風險亦
    屬難免，契約當事人對於此種不可預測風險之存在，必知悉
    甚稔，故於締結合約之前，必經評估考量階段始進行交易，
    則倘無證據足以認被告於訂約之初即有施用詐術情事，尤不
    應因嗣後未收取足額貨款，即全咎責於受被告詐欺。本件依
    證人乙○○所述：因為朋友介紹，我朋友認識被告有10年了
    ，所以第一次交易放心讓方用支票付款，跳票之前我有注意
    被告信用等語；因為被告是我朋友介紹的，我朋友說與他認
    識十年，被告說他拿到工程的款項才能給我，這種情形下，
    我相信我朋友等語（前開他字偵查卷第33、34頁、原審卷(一)
    第47頁），顯見告訴人既已了解交易風險性存在且經評估後
    ，猶與被告就系爭鋼鐵交易之條件達成意思表示合致，成立
    買賣契約，難認告訴人係陷於錯誤之情況下所為，亦非可以
    因告訴人事後未能取得貨款，即反行推論係由被告於訂購鋼
    鐵之初始之訛詐行為所使然。換言之，本件於客觀上既無證
    據證明被告於訂約之初，即已蓄意不支付貨款而有詐欺之犯
    意，且告訴人亦難認在訂約時有何陷於錯誤之情，縱告訴人
    於本件對被告事後未能給付貨款及所開立支票、本票均未能
    兌現等情有諸多責難，惟此仍不能直接推論被告於本件即有
    訛詐行為之施予，自不得對被告遽予以詐欺罪相繩。是告訴
    人以被告事後未支付貨款之債信違反事實，即認應科以被告
    詐欺刑責，容有誤會。
  (八)此外，本件已查無其他積極證據，可認被告有以不法手段誤
    導告訴人於系爭鋼鐵賣賣契約之交易風險判斷，致交付鋼材
    ，雖被告迄今仍未還清上揭貨款，惟此僅屬被告嗣後惡意遲
    延債務之民事行為，仍無法以此債權債務關係之發生，而認
    被告於訂貨之際即有詐欺取財之犯意，應認其犯罪嫌疑不足
    。
五、綜前所述，公訴人及告訴人之舉證，經本院調查結果，本件
    並無積極證據足認被告在向一品鋼鐵公司訂購鋼鐵時，係出
    於欺罔手段，難僅因事後業主變更設計不為付款致使被告無
    力清償貨款之債信違反客觀事態，即推定被告在締約之初即
    有詐欺取財之犯意，並施用詐術使告訴人陷於錯誤而交付系
    爭鋼鐵，本院對此存有相當合理性懷疑之存在，無從形成有
    罪之確信，此外，復無其他積極證據足認被告涉有公訴人所
    指之詐欺犯行，揆諸首開法條規定及說明，根據「罪證有疑
    ，利於被告」之證據法則，本件核屬不能證明被告犯罪，原
    審為無罪之諭知，並無不合，上訴意旨仍執陳詞指摘原判決
    不當，為無理由，應予駁回。又本件應純屬民事債務不履行
    問題，告訴人如欲實現債權，自應另循民事爭訟程序尋求救
    濟。
六、本件被告甲○○既經判決無罪，已如前述，則臺灣桃園地方
    法院檢察署檢察官移送併案之95年度偵字第14452 號、第18
    612 號被告甲○○被訴詐欺罪案件部分（告訴人為慶皇水泥
    股份有限公司及丙○○），自與本案判決無罪部分，無修正
    前刑法第56條連續犯裁判上一罪之關係，本院無從併案審理
    ，故該併案部分應退回該署檢察官另行依法妥適偵辦，併予
    敘明。
據上論斷，應依刑事訴訟法第368條，判決如主文。
本案經檢察官郭啟東到庭執行職務。
中    華    民    國    97    年    8     月    19    日
                  刑事第八庭審判長法  官  鄭文肅
                                  法  官  張明松
                                  法  官  蔡光治
以上正本證明與原本無異。
不得上訴。
                                  書記官  陳韋杉
中    華    民    國    97    年    8     月    19    日


司法院資訊處製作；財團法人民間司法改革基金會備份。
